Contact

71 999058799 (Home) vinaocruz@gmail.com

www.linkedin.com/in/viniciuscruz (LinkedIn)

Top Skills

Padrões de design Hexagonal Architecture PHP

Languages

Inglês (Limited Working)
Português (Native or Bilingual)

Certifications

OKR Essencial - Defina metas com OKRs

Liderança Inclusiva

O Poder da Autenticidade na Liderança 4.0

Vinicius Cruz

Senior Software Engineer | Tech Lead

Buenos Aires, Buenos Aires Province, Argentina

Summary

Sou engenheiro de software com mais de 15 anos de experiência em desenvolvimento de produtos em várias áreas, como EdTech, HealthTech e LogTech. Atualmente trabalho remotamente como contratado por clientes, entregando soluções de alta qualidade usando PHP, Golang, Postgres, MongoDB, RabbitMQ e outras tecnologias.

Minha paixão é projetar e implementar produtos e arquitetura de back-end escaláveis, confiáveis e seguros que atendam às necessidades e expectativas dos usuários finais e das partes interessadas. Tenho sólida formação em engenharia de software, tendo formado em Ciências da Computação e pós-graduado em Engenharia de Software pela PUC Minas.

Principais experiências: PHP, Symfony, Zend, Mysql, Postgres, MongoDB, Redis, Mensagerias (RabbitMQ, Kafka), ElasticSearch, MeiliSearch, Golang, JavaScript, VueJS, Testes Unitários (PHPUnit), Teste de Integração (Codeception), Padrões de Projetos, Arquitetura de Software (Hexagonal, Microserviço), Clean Architecture, CI/CD, Devops, AWS, Metodologias ágeis (Scrum, Kanban), etc

Experience

Self-employed Senior Software Engineer January 2023 - Present (1 year 7 months) Buenos Aires (província), Argentina

Atuo como engenheiro de software para empresa através de contrato como Pessoa Jurídica.

Lidero squad que atua com PHP, Golang, RabbitMQ, Postgres, etc

DOT Digital Group

2 years 1 month

Software Development Specialist

November 2021 - December 2022 (1 year 2 months)

Atuei em produto de LMS voltada para EdTech Corporativa. Participei da concepção e desenvolvimento de novas features, otimização de recursos para melhorar performance visando escala, orientação e discussão técnica juntamente com time.

Team Lead

June 2021 - November 2021 (6 months)

Com o novo papel, passei a atuar tanto como líder técnico, orientando a squad sobre decisões técnicas tanto de projeto, como de arquitetura, e quanto a nível de atividades ligadas a gestão, realizando feedback ao time envolvido e reuniões 1:1, auxiliando no planejamento de PDI e orientação sobre resultados-chaves no OKR.

Senior Software Developer

December 2020 - June 2021 (7 months)

Atuei em squad focada em uma plataforma de EdTech, implementando integrações com serviços e componentes externos, identificando melhorias no software, otimizando processos na esteira de CI\CD e ampliando qualidade do produto com coberturas de testes automatizados.

Principais tecnologias: PHP, Symfony, Javascript, VueJS, MariaDB, MongoDB, Redis, RabbitMQ, MeiliSearch, PhpUnit, etc

Fretebras

Tech Lead

June 2022 - November 2022 (6 months)

Atuação temporária em um produto LogTech, liderando squad de notificação em tempo real e orientando desenvolvimento utilizando PHP

Olaria

Tech Lead

August 2012 - December 2020 (8 years 5 months)

Salvador, Bahia, Brasil

Atuando inicialmente como Arquiteto e Desenvolvedor backend, responsável pela análise de negócio, facilitando o entendimento entre Product Owner e equipe técnica.

Passei a atuar também como Líder de equipe e posteriormente também como Devops, responsável por prover o ambiente integrado para equipe de desenvolvimento, continuous integration/continuous delivery.

Nos projetos que participei tive experiências com as linguagens Php, Go e Javascript, banco de dados em grafo com ArangoDB, bancos relacionais (Mysql e Postgres), bancos NoSQL (mongoDB e redis), ferramenta de clustering com Docker Swarm, Arquitetura de microserviços, processos de CD/CI, etc.

Velame Cursos Instrutor de Programação January 2011 - March 2015 (4 years 3 months) Salvador, Bahia, Brasil

Professor de programação com PHP, do básico a padrões de projetos.

Zime Desenvolvimento de Sistemas Software Developer March 2010 - August 2012 (2 years 6 months) Salvador, Bahia, Brasil

Desenvolvimento de projetos como analista desenvolvedor, realizando levantamento e análise de requisitos, mapeando processos, modelagem de dados e liderando equipe.

Responsável também por prover ambientes linux, com Apache, Ruby, Git, Vagrant para provisionamento de ambiente de desenvolvimento e deploy automatizado com Capistrano.

Education

Pontifícia Universidade Católica de Minas Gerais Pós-graduação Lato Sensu - Especialização, Engenharia de Software · (March 2022 - September 2023)

Unijorge

Arquitetura de Software e Convergência de Mídias, Tecnologia da Informação · (2009 - 2010)

Faculdade Ruy Barbosa

Bacharelado em Ciências da Computação (2004 - 2008)